【裁判字號】    99,裁,2134
【裁判日期】    990916
【裁判案由】    地價稅
【裁判全文】
最  高  行  政  法  院  裁  定
                                      99年度裁字第2134號
聲  請  人  甲○○
上列聲請人因與相對人臺北市稅捐稽徵處間地價稅事件，對於中
華民國99年1月28日本院99年度裁字第227號裁定，聲請再審，本
院裁定如下：
    主  文
再審之聲請駁回。
再審訴訟費用由聲請人負擔。
    理  由
一、按對於確定裁定聲請再審，應依行政訴訟法第283條準用同
    法第277條第1項第4款之規定表明再審理由，此為必須具備
    之程式。所謂表明再審理由，必須指明確定裁定有如何合於
    行政訴訟法第273條所定再審事由之具體情事，始為相當。
    倘僅泛言有再審事由而無具體情事者，仍難謂已合法表明再
    審理由，所為再審之聲請，即屬不合法。
二、本件聲請人主張本院99年度裁字第227號裁定，有行政訴訟
    法第273條第1項第1款所定再審事由，對之聲請再審，略謂
    ：聲請人坐落臺北市○○區○○段○○段99地號土地（原權
    利範圍3/68，應有部分面積計161.43平方公尺，下稱系爭土
    地），臺北市政府以94年10月14日府建市字第09403642900
    號函解除系爭土地上雨農市場之訴外人盧文金等人私人投資
    興建核准案，依內政部93年12月14日臺內營字第0930088212
    號函釋所載之「內政部93年12月6日召開研商『都市計畫公
    共設施保留地認定相關事宜』會議紀錄結論」，系爭土地應
    自解除投資核准案之日起回復為公共設施保留地，豈料相對
    人竟援引財政部87年7月15日台財稅字第871954380號函釋認
    定系爭土地非屬公共設施保留地，捨棄適用上開93年新函釋
    ，適用法規顯有錯誤。再者，系爭土地上之雨農市場因火災
    部分建物毀損、滅失，該場地已約7成燒毀，自無維持市場
    現狀之可能，相對人逕以系爭土地尚有35戶房屋，仍維持市
    場現狀為由，捨系爭土地已備具回復公共設施保留地之租稅
    構成要件事實於不顧，而按一般用地稅率課稅，牴觸租稅公
    平原則與量能課稅原則云云。惟核其聲請狀內表明之再審理
    由，無非係就前程序判決實體事實認定及證據調查取捨不服
    之理由，而對於本院確定裁定究有如何合於行政訴訟法第27
    3條第1項第1款規定之具體情事，則未據敘明，依上開規定
    及說明，其聲請自非合法。
三、據上論結，本件聲請為不合法。依行政訴訟法第283條、第
    278條第1項、第104條、民事訴訟法第95條、第78條，裁定
    如主文。
中    華    民    國    99    年    9     月    16    日
                    最高行政法院第六庭
                        審判長法官  吳  明  鴻
                              法官  林  茂  權
                              法官  侯  東  昇
                              法官  黃  秋  鴻
                              法官  陳  國  成

以  上  正  本  證  明  與  原  本  無  異
中    華    民    國    99    年    9     月    17    日
                              書記官  伍  榮  陞

司法院資訊處製作；財團法人民間司法改革基金會備份。
